臺灣臺北地方法院刑事判決　　　　　　　100年度易字第929號
公　訴　人　臺灣臺北地方法院檢察署檢察官
被　　　告　左永承
上列被告因毒品危害防制條例案件，經檢察官聲請簡易判決處刑
（100 年度偵字第3355號），本院認為不宜逕以簡易判決處刑（
100 年度簡字第989 號）， 改依通常程序審理，判決如下：
    主  文
左永承持有第二級毒品，處罰金新臺幣萬元，如易服勞役，以
新臺幣壹仟元折算壹日。扣案第二級毒品大麻壹包（淨重四點七
三公克）沒收銷燬之，外包裝袋壹個（重零點八一公克）沒收。
    事  實
一、左永承明知大麻係毒品危害防制條例第2 條第1 項第2 款規
    定之第二級毒品，非經許可，不得持有，竟於民國97年1 月
    間某日，在新北市中和區某址，由真實姓名年籍均不詳、綽
    號「阿勇」之成年男子受贈第二級毒品大麻1 包（淨重4.73
    公克，外包裝袋1 個重0.81公克），嗣於同年4 月23日上午
    11時20分許，在臺北市中正區○○○路○ 段170 號10樓之2
    住處，經警搜索扣得該包大麻，始悉上情。
二、案經臺灣臺北地方法院檢察署檢察官自動檢舉偵辦。
    理  由
一、證據能力之判斷：
    被告左永承對於下列各項證據方法，均未爭執其證據能力，
    並同意作為證據（見本院卷第30頁），本院審酌其作成時之
    情況，認為並無不適當之情事，均得作為證據，合先敘明。
二、認定事實所憑之證據及理由：
  (一)訊據被告於本院審理時坦認：扣案安非他命是向綽號「阿勇
    」之男子購入，進而施用安非他命，至於大麻1 包係「阿勇
    」另外贈送（見本院卷第30頁），且被告為警查獲時扣得之
    煙草1 包（淨重4.73公克，外包裝袋1 個重0.81公克），經
    送法務部調查局濫用藥物實驗室以氣相層析質譜儀分析法鑑
    驗結果，確含第二級毒品大麻成分，有該局出具之鑑定書1
    份在卷足憑（見97年度毒偵字第1589號卷第47頁），且被告
    經警採集之尿液，以酵素免疫分析法鑑驗結果，呈大麻代謝
    物陰性反應，則有臺灣尖端先進生技醫藥股份有限公司濫用
    藥物檢驗被告附卷可稽（見97年度毒偵字第1589號卷第43頁
    ），故被告尚無施用大麻之行為。
  (二)按毒品危害防制條例所定之觀察勒戒、強制戒治等處分，並
    未依毒品之級別、種類而為不同處分，故同時施用第一級毒
    品與第二級毒品，或同時施用第二級毒品中不同種類毒品（
    如大麻與安非他命）者，均僅受1 個觀察勒戒或強制戒治處
    分為已足（司法院廳刑一字第3325號函參照）；再者，意
    圖供己施用而持有毒品，並進而施用，則持有毒品之低度行
    為，當然為高度之施用行為所吸收，不另論以持有毒品罪，
    然而，行為人倘係基於其他原因而單純持有毒品，其單純持
    有毒品之行為，與施用毒品間即無何關連，自無高、低度行
    為之可言，應不生吸收之問題（最高法院94年度臺上字第10
    39號判決、臺灣高等法院94年度上更(一)字第158 號判決意旨
    參照）。查本件被告左永承固向「阿勇」購入、受贈而同時
    持有第二級毒品安非他命及大麻，且有進而施用第二級毒品
    安非他命之犯行，經本院97年度毒聲字第265 號裁定送觀察
    、勒戒及本院98年度毒聲字第345 號裁定送強制戒治執行完
    畢後，經臺灣臺北地方法院檢察署檢察官以99年度戒毒偵字
    第56號處分不起訴在案，有該卷宗可稽。惟被告既無施用第
    二級毒品大麻之意圖，應認被告係基於施用以外原因，亦即
    因受贈而單純持有第二級毒品大麻，與前揭已經不起訴處分
    之施用安非他命犯行，並無關連，不能認為二者間有實質上
    一罪之高、低度關係。從而，本件持有大麻之犯行，應非前
    案施用安非他命之不起訴處分效力所及，自應單獨論罪。被
    告辯稱：本案應已為觀察勒戒、強制戒治及不起訴處分效力
    所及云云（見本院卷第30頁反面），尚非的論。綜上，本案
    事證明確，被告持有第二級毒品大麻之犯行，洵堪認定，應
    予依法論罪科刑。
三、論罪科刑之依據：
    核被告所為，係犯毒品危害防制條例第11條第2 項持有第二
    級毒品罪。爰審酌被告明知毒品戕害身心，亦有危害社會治
    安之虞，竟仍購買安非他命供己施用之外，另行持有大麻，
    且重量4.73公克非少；惟被告單純持有大麻之損害非重，且
    被告已明白供稱取得大麻之經過，非無悔意等一切情狀，量
    處如主文所示之刑，並諭知易服勞役之折算標準，以示懲儆
    。再查，扣案煙草1 包（淨重4.73公克）既經鑑驗含第二級
    毒品大麻成分無誤，業如前述，應依毒品危害防制條例第18
    條第1 項前段規定，宣告沒收銷燬之；至於該包大麻之外包
    裝袋1 個（重0.81公克），係被告受贈所有、用以保存大麻
    以利持有毒品犯罪之物，亦據被告供明在卷，應依刑法第38
    條第1 項第2 款之規定，併予宣告沒收之。
據上論斷，應依刑事訴訟法第452 條、第284 條之1 、第299 條
第1 項前段，毒品危害防制條例第11條第2 項前段、第18條第1
項前段，刑法第11條前段、第42條第3 項前段、第38條第1 項第
2 款，判決如主文。
本案經檢察官葉芳秀到庭執行職務。
中    華    民    國   100    年    4     月    29    日
                  刑事第六庭  法  官  林晏如
上正本與原本無異。
如不服本判決，應於判決送達後10日內向本院提出上訴狀（應抄
附繕本）。告訴人或被害人如對於本判決不服者，應具備理由請
求檢察官上訴，其上訴期間之計算係以檢察官收受判決正本之日
期為準。
                              書記官  楊盈茹
中    華    民    國   100    年    4     月    29    日
附錄本案論罪科刑法條全文：
毒品危害防制條例第11條
持有第一級毒品者，處 3 年以下有期徒刑、拘役或新臺幣 5 萬
元以下罰金。
持有第二級毒品者，處 2 年以下有期徒刑、拘役或新臺幣 3 萬
元以下罰金。
持有第一級毒品純質淨重十公克以上者，處 1 年以上 7 年以下
有期徒刑，得併科新臺幣 1 百萬元以下罰金。
持有第二級毒品純質淨重二十公克以上者，處 6 月以上 5 年以
下有期徒刑，得併科新臺幣 70 萬元以下罰金。
持有第三級毒品純質淨重二十公克以上者，處 3 年以下有期徒
刑，得併科新臺幣 30 萬元以下罰金。
持有第四級毒品純質淨重二十公克以上者，處 1 年以下有期徒
刑，得併科新臺幣 10 萬元以下罰金。
持有專供製造或施用第一級、第二級毒品之器具者，處 1 年以
下有期徒刑、拘役或新臺幣 1 萬元以下罰金。